【裁判字號】    98,易,1068
【裁判日期】    980604
【裁判案由】    傷害
【裁判全文】
臺灣臺北地方法院刑事判決              98年度易字第1068號
公  訴  人  臺灣臺北地方法院檢察署檢察官
被      告  乙○○
上列被告因傷害案件，經檢察官聲請簡易判決處刑（98年度偵字
第4315號），本院認不宜以簡易判決處刑，而改依通常程序審理
，茲判決如下：
    主  文
乙○○無罪。
    理  由
一、公訴意旨略以：被告乙○○於民國九十七年十一月六日下午
    四時許，在臺北市○○區○○路十一號前之公共場所，因細
    故與甲○○（甲○○涉嫌傷害乙○○部分，另行聲請簡易判
    決處刑）發生爭執，竟基於傷害之犯意，徒手毆打甲○○，
    致甲○○受有雙膝瘀傷2cm*1cm、雙小腿瘀傷2cm*2cm及1cm*
    1cm、左手腕擦傷2cm、右手腕抓傷2cm*1cm、右側頭部血腫1
    cm*1cm之傷害，因認被告涉犯刑法第二百七十七條第一項之
    傷害罪嫌。
二、按犯罪事實應依證據認定之，無證據不得認定犯罪事實；又
    不能證明被告犯罪者，應諭知無罪之判決，刑事訴訟法第一
    百五十四條第二項、第三百零一條第一項分別定有明文。再
    按，刑事訴訟法上所謂認定犯罪事實之證據，係指足以認定
    被告確有犯罪行為之積極證據而言，如未能發現相當證據或
    證據不足以證明，自不能以推測或擬制之方法，以為裁判基
    礎。而刑事訴訟上證明之資料，無論其為直接或間接證據，
    均須達到通常一般之人均不致有所懷疑，而得確信其為真實
    之程度，始得據為有罪之認定，若關於被告是否犯罪之證明
    未能達此程度，而有合理懷疑之存在，致使無從形成有罪之
    確信，根據「罪證有疑，利於被告」之證據法則，即不得遽
    為不利被告之認定，復有最高法院二十九年上字第一０五號
    、七十六年台上字第四九八六號判例可資參照。次按，告訴
    人之告訴，係以使被告受刑事訴追為目的，是其陳述是否與
    事實相符，仍應調查其他證據以資審認，最高法院五十二年
    台上字第一三００號判例亦揭示甚明。
三、本件公訴意旨認定被告乙○○涉有前開罪嫌，係以告訴人甲○○之指述及診斷證明書為其主要論據。訊據被告固承認有
    於案發時地在場之事實，惟否認有何傷害之犯行，辯稱：沒
    有跟告訴人發生爭執，也沒有動手毆打告訴人，現場沒有腳
    踏車，不可能將腳踏車推到告訴人身上，伊被告訴人扯頭髮
    ，從頭到尾沒有還手也沒有動手等語。經查：告訴人固以證
    人身份證稱其與被告因同時跟案外人丙○○交往，前後有兩
    、三年時間，所以互相認識，之前也鬧的很兇。案發當天丙○○至其公司做臉部雷射，完成後到公司樓下，被告也出現
    在該處，其在便利商店對面與丙○○談話，被告就過來大聲
    嚷嚷，手上持手機打其頭部，其跌倒後，被告就往便利商店
    之方向走，其追過去打被告，兩人就互相拉扯打起來等語，
    然被告與告訴人因感情糾葛本有嫌隙，則其所述是否屬實，
    自應與客觀事證相互勾稽審認；又告訴人於警詢時先稱案發
    當天係案外人丙○○相約談判感情問題，後於本院審理時又
    改稱當天係案外人丙○○至其公司作臉部雷射，下樓時偶遇
    被告，其前後所述不一，真實性亦堪質疑。再者，依據被告
    所提案發現場附近便利商店之監視器光碟翻拍照片，可以見
    到告訴人當時拉扯被告之頭髮，被告坐在地上以雙手護頭，
    並無反擊或與告訴人發生拉扯之動作，此時尚有一名男子拉
    住告訴人之手，欲將告訴人拉開，制止告訴人持續拉扯被告
    頭髮等情，有翻拍照片三十一張存卷可參，並有光碟一片扣
    案可資佐證。而告訴人於閱覽上開照片後，亦陳稱照片中之
    男子即為案外人丙○○，當時其站在該處身穿白衣，坐在地
    上的人是被告等語，可見上開照片內容確為案發當時之情景
    。是被告當時遭告訴人拉扯頭髮，全程跌坐地上雙手護頭，
    自無告訴人所述兩人相互拉扯之情。告訴人雖又指稱，被告
    持手機敲其頭部係在便利商店對面發生之事，可能未被監視
    器錄到，但告訴人之證詞既有前揭瑕疵，又乏其他客觀事證
    得以佐證，自無法採信為真。至告訴人雖受有雙膝瘀傷、雙
    小腿瘀傷、左手腕擦傷、右手腕抓傷等傷害，有診斷證明書
    一紙附卷為憑，然依上開照片所示，案外人丙○○既用力抓
    住告訴人雙手，欲阻止其繼續拉扯被告，告訴人亦欲奮力甩
    開案外人丙○○，則在此過程之中，告訴人當然可能因而受
    有前述挫、擦傷等傷害，尚無法僅因告訴人受有傷害，即認
    該等傷勢係由被告所造成。此外，復查無其他積極證據，足
    以證明被告有聲請簡易判決處刑書所載之犯行，並使本院達
    到確信，故揆諸前開法律規定及判例意旨，自應為被告無罪
    之諭知。
據上論斷，應依刑事訴訟法第四百五十二條、第二百八十四條之
一、第三百零一條第一項，判決如主文。
本案經檢察官蔡彥守到庭執行職務。
中    華    民    國    98    年    6    月      4    日
                  刑事第十八庭    法  官  游士珺
上正本證明與原本無異。
如不服本判決應於收受送達後10日內向本院提出上訴書狀，並應
敘述具體理由；其未敘述上訴理由者，應於上訴期間屆滿後20日
內向本院補提理由書（均須按他造當事人之人數附繕本）「切勿
逕送上級法院」。告訴人或被害人如對於本判決不服者，應具備
理由請求檢察官上訴，其上訴期間之計算係以檢察官收受判決正
本之日期為準。
                                  書記官  林素霜
中    華    民    國    98    年    6     月    5     日


司法院資訊處製作；財團法人民間司法改革基金會備份。
